Minutes et répertoires du notaire Abraham SILLY, 6 novembre 1781 - 25 octobre 1804 (étude IX)
Archives nationales
- Minutes de Abraham SILLY, septembre 1781 - 21 novembre 1804; MC/ET/IX/781 - MC/ET/IX/883
  - Minutes. an IX, vendémiaire - an IX, brumaire, vendémiaire an IX (23 septembre 1800) - brumaire an IX (21 novembre 1800); MC/ET/IX/859
    - Inventaire après décès de Charles Espérance Delachapelle, rue de Ventadour, n°s 13 et 489 dont les héritiers Beckwelt sont propriétaires, décédé le 16 vendémiaire an IX [8 octobre 1800] à Romenay (Saône-et-Loire)., 1er brumaire an IX (23 octobre 1800); MC/ET/IX/859
      inventaire après décès; Ventadour (rue de); Romenay (Saône-et-Loire); Beckwett (famille); Delachapelle, Charles Espérance
  - Minutes. an IX, frimaire - an IX, nivôse, frimaire an IX (22 novembre 1800) - nivôse an IX (21 janvier 1801); MC/ET/IX/860
  - Minutes. an IX, pluviose - an IX, ventôse, pluviose an IX (22 janvier 1801) - ventôse an IX (21 mars 1801); MC/ET/IX/861
  - Minutes. an IX, germinal - an IX, floréal, germinal an IX (22 mars 1801) - floréal an IX (20 mai 1801); MC/ET/IX/862
  - Minutes. an IX, prairial - an IX, messidor, prairial an IX (21 mai 1801) - messidor an IX (19 juillet 1801); MC/ET/IX/863
  - Minutes. an IX, thermidor - an IX, fructidor, thermidor an IX (20 juillet 1801) - fructidor an IX (21 septembre 1801); MC/ET/IX/864
  - Minutes. an X, vendémiaire - an X, frimaire, vendémiaire an X (23 septembre 1801) - frimaire an X (21 décembre 1801); MC/ET/IX/865
  - Minutes. an X, frimaire - an X, nivôse, frimaire an X (22 novembre 1801) - nivôse an X (20 janvier 1802); MC/ET/IX/866
  - Minutes. an X, pluviose - an X, ventôse, pluviose an X (21 janvier 1802) - ventôse an X (19 mars 1802); MC/ET/IX/867
  - Minutes. an X, germinal - an X, floréal, germinal an X (20 mars 1802) - floréal an X (20 mai 1802); MC/ET/IX/868
  - Minutes. an X, prairial - an X, messidor, prairial an X (21 mai 1802) - messidor an X (19 juillet 1802); MC/ET/IX/869
  - Minutes. an X, thermidor - an X, fructidor, thermidor an X (20 juillet 1802) - fructidor an X (21 septembre 1802); MC/ET/IX/870
  - Minutes. an XI, vendémiaire - an XI, frimaire, vendémiaire an XI (23 septembre 1802) - frimaire an XI (21 décembre 1802); MC/ET/IX/871
  - Minutes. an XI, nivôse, nivôse an XI (22 décembre 1802) - nivôse an XI (20 janvier 1803); MC/ET/IX/872
  - Minutes. an XI, pluviose - an XI, germinal, pluviose an XI (21 janvier 1803) - germinal an XI (20 avril 1803); MC/ET/IX/873
  - Minutes. an XI, floréal - an XI, prairial, floréal an XI (21 avril 1803) - prairial an XI (19 juin 1803); MC/ET/IX/874
  - Minutes. an XI, messidor - an XI, thermidor, messidor an XI (20 juin 1803) - thermidor an XI (18 août 1803); MC/ET/IX/875
  - Minutes. an XI, fructidor, fructidor an XI (19 août 1803) - fructidor an XI (21 septembre 1803); MC/ET/IX/876
  - Minutes. an XII, vendémiaire - an XII, brumaire, vendémiaire an XII (24 septembre 1803) - brumaire an XII (22 novembre 1803); MC/ET/IX/877
  - Minutes. an XII, frimaire - an XII, nivôse, frimaire an XII (23 novembre 1803) - nivôse an XII (21 janvier 1804); MC/ET/IX/878
    - Contrat de mariage entre Ange Herménégilde Victorien De Mautort, fils de Georges Victor De Mautort, notaire, et Adélaïde Ursule Françoise Pays., 27 décembre 1803; MC/ET/IX/878
      contrat de mariage; De Mautort, Georges Victor; De Mautort, Ange Herménégilde Victorien; Pays, Adélaïde Ursule Françoise; notaire
  - Minutes. an XII, pluviose - an XII, ventôse, pluviose an XII (22 janvier 1804) - ventôse an XII (21 mars 1804); MC/ET/IX/879
  - Minutes. an XII, germinal - an XII, floréal, germinal an XII (22 mars 1804) - floréal an XII (20 mai 1804); MC/ET/IX/880
  - Minutes. an XII, prairial - an XII, messidor, prairial an XII (21 mai 1804) - messidor an XII (19 juillet 1804); MC/ET/IX/881
    - Dépôt du testament d'Anne Marguerite Pinelle, mère de Louis Coupery, notaire., 7 juin 1804; MC/ET/IX/881
      dépôt de pièces; testament; Coupery, Louis; Pinelle, Anne Marguerite; notaire
  - Minutes. an XII, thermidor - an XII, fructidor, thermidor an XII (20 juillet 1804) - fructidor an XII (21 septembre 1804); MC/ET/IX/882
  - Minutes. an XIII, vendémiaire - an XIII, brumaire, vendémiaire an XIII (23 septembre 1804) - 30 brumaire an XIII (21 novembre 1804); MC/ET/IX/883
    An XIII, vendémiaire à 3 brumaire (1804, 23 septembre à 25 octobre): actes dressés par Abraham Silly.
    an XIII, 3 à 30 brumaire ( 1804, 25 octobre à 21 novembre 1804): actes dressés par Jean Bertrand..
- Répertoire(s) de Abraham SILLY, 6 novembre 1781 - 1805; MC/RE/IX/9 - MC/RE/IX/14
  - Répertoire. 1781, 6 novembre - 1787, 6 novembre 1781 - 1787; MC/RE/IX/9
    Informations concernant le classement et la cotation:
    Le niveau inférieur de description, quand il existe, correspond aux mentions d'actes contenues dans le répertoire. Parmi celles-ci, certaines peuvent y être décrites, de manière plus ou moins détaillée. Pour consulter l'acte proprement dit, il convient de rechercher la cote au niveau des articles (registre ou liasse) des minutes du notaire (cote de type 'MC/ET').
    - Inventaire après décès de Marie Louise Carre épouse Jean Quillet, 6 novembre 1781
      MC/RE/IX/9
      Attention: la cote de répertoire (de type 'MC/RE') ne permet pas de consulter la minute de l'acte. ll convient de rechercher la cote de la minute (de type 'MC/ET') au niveau des articles (registre ou liasse) de minutes du notaire.
      L'accès aux images numérisées des pages du répertoire se fait au niveau de description supérieur (' Répertoire du notaire '), rubrique ' Consulter les archives numérisées associées'.
      Inventaires après décès de 1781 (1797 actes), par Thierry Boudignon, v. 1995 (base de données migrée: voir contexte dans le Plan d’orientation général - Notaires de Paris, guides thématiques du Minutier).
      Date de création de la notice: 2004
      inventaire après décès; Carre, Marie-Louise; Quillet, Jean
    - Inventaire après décès de Marie Louise Carré femme de Jean Quichet, 6 novembre 1781
      Base Généanot des actes contenant des renseignements d'état civil, 1780-1790 par l'association La France généalogique, 2004-2012 (base de données migrée: voir contexte dans le Plan d’orientation général - Notaires de Paris, guides thématiques du Minutier).
      inventaire après décès; Carre, Marie-Louise; Quichet, Jean
    - Inventaire après décès de Marie Barrois épouse Jean Baptiste Hadengue, 7 novembre 1781
      inventaire après décès; Barrois, Marie; Hadengue, Jean-Baptiste
    - Inventaire après décès d' Elisabeth Louise Michard épouse de Simon Claude Amable baron de Tubeuf de Blanzaf, 7 novembre 1781
      inventaire après décès; Michard, Elisabeth-Louise; Tubeuf de Blanzaf, Simon-Claude-Amable (baron de)
    - Inventaire après décès de Marie Barrois femme de Jean Baptiste Hadengue, 7 novembre 1781
    - Inventaire après décès de Elisabeth Louise Richard épouse Simon Claude Amable, baron de Tubeuf de Blanzaf, 7 novembre 1781
      inventaire après décès; Richard, Elisabeth-Louise; Tubeuf de Blanzaf, Simon-Claude-Amable, (baron de Tubeuf de Blansaf)
    - Inventaire après décès de Marie Anne Lefebvre épouse Jean Mancel, 12 novembre 1781
      inventaire après décès; Lefebvre, Marie-Anne; Mancel, Jean
    - Inventaire après décès de Marie Thérèse Angélique Leroux épouse Louis Arsillon, 13 novembre 1781
      inventaire après décès; Leroux, Marie-Thérèse-Angélique; Arsillon, Louis
    - Inventaire après décès de Geneviève Nicole Debar épouse François Dervantes, 24 novembre 1781
      inventaire après décès; Debar, Geneviève-Nicole; Dervantes, François
    - Inventaire après décès de Geneviève Nicole de Bar épouse de François Dervantes, 24 novembre 1781
      inventaire après décès; Bar, Geneviève-Nicole de; Dervantes, François
    - Inventaire après décès de Ponce Louis Regnault, 4 décembre 1781
      inventaire après décès; Regnault, Ponce-Louis
    - Inventaire après décès du sieur Ponce Louis Regnault, 4 décembre 1781
    - Dépôt du baptistaire de Jean Baptiste Gaultier, 6 décembre 1781
      acte d'état civil; dépôt de pièces; Gaultier, Jean-Baptiste
    - Inventaire après décès de Marie Debarle épouse André Daguet, 12 décembre 1781
      inventaire après décès; Debarle, Marie; Daguet, André
    - Inventaire après décès de la demoiselle Marie de Barle femme de André Daguet, 12 décembre 1781
      inventaire après décès; Barle, Marie de; Daguet, André
    - Inventaire après décès de Nicolas Geoffroy, 13 décembre 1781
      inventaire après décès; Geoffroy, Nicolas
    - Inventaire après décès de Nicolas Geoffroy, 13 décembre 1781
    - Inventaire après décès de Jean Thomas Abraham, 14 décembre 1781
      inventaire après décès; Abraham, Jean-Thomas
    - Inventaire après décès de Jean Thomas Abraham, 14 décembre 1781
    - Dépôt du mortuaire de Madame la baronne de Tubeuf, 19 décembre 1781
      acte d'état civil; dépôt de pièces; Tubeuf (madame la baronne de)
    - Inventaire après décès de Nicolas Thierry, 28 décembre 1781
      inventaire après décès; Thierry, Nicolas
    - Inventaire après décès de Nicolas Therry, 28 décembre 1781
    - Notoriété après les décès d' Ambroise Bernard Cordellier et Charles Cordellier, 4 janvier 1782
      notoriété; Cordellier, Ambroise-Bernard; Cordellier, Charles
    - Dépôt du mortuaire de Jacques Nicolas Regnault, 12 janvier 1782
      acte d'état civil; dépôt de pièces; Regnault, Jacques-Nicolas
    - Inventaire après décès de Jacques Lefort, 22 janvier 1782
      inventaire après décès; Lefort, Jacques
    - Contrat de mariage entre Monsieur Adrien Jean François Duport et la demoiselle Amable Elisabeth de Tubeuf, 23 janvier 1782 - 28 janvier 1782
      contrat de mariage; Duport, Adrien-Jean-François; Tubeuf, Amable-Elisabeth de
    - Inventaire après décès d' Anne Marie Pioger veuve d' Anne Geoffroy Fauconnier, 30 janvier 1782
      inventaire après décès; Pioger, Anne-Marie; Fauconnier, Anne-Geoffroy
    - Inventaire après décès de Cécile Menot femme de Claude Lamoureux, 1er février 1782
      inventaire après décès; Menot, Cécile; Lamoureux, Claude
    - Contrat de mariage entre Joseph Destrain et Marie Louise Piot, 4 février 1782
      contrat de mariage; Destrain, Joseph; Piot, Marie-Louise
    - Dépôt d'actes mortuaires des sieurs et dame Escolasse Lafosse, 6 février 1782
      acte d'état civil; dépôt de pièces; Escolasse (sieur); Lafosse (dame)
    - Contrat de mariage entre Jean Simon Born et Marie Louise Baucheron, 6 février 1782
      contrat de mariage; Born, Jean-Simon; Baucheron, Marie-Louise
    - Notoriété après le décès de Margueritte Lambert veuve de Mélanie Alexandre Catherinet, 7 février 1782
      notoriété; Lambert, Margueritte; Catherinet, Mélanie-Alexandre
    - Inventaire après décès de Marie Margueritte Jouy femme de Eustache Tassin, 9 février 1782
      inventaire après décès; Jouy, Marie-Margueritte; Tassin, Eustache
    - Contrat de mariage entre Eustache Tassin et la demoiselle Margueritte Nicole Binse, 10 février 1782
      contrat de mariage; Tassin, Eustache; Binse, Margueritte-Nicole
    - Testament de Benjamin Silhol, 19 février 1782
      testament; Silhol, Benjamin
    - Contrat de mariage entre Cazimir Edmond Jaamar et Anne Thérèze Demange, 25 février 1782
      contrat de mariage; Jaamar, Cazimir-Edmond; Demange, Anne-Thérèse
    - Inventaire après décès de Benjamin Silhol, 27 février 1782
      inventaire après décès; Silhol, Benjamin
    - Dépôt du mortuaire de Anne Dorothée Pioger veuve de Anne Geoffroy Fauconnier, 28 février 1782
      acte d'état civil; dépôt de pièces; Pioger, Anne-Dorothée; Fauconnier, Anne-Geoffroy (veuve)
    - Inventaire après décès de la demoiselle Marie Jeanne Chourey épouse du sieur Joseph Félix Isnard, 5 mars 1782
      inventaire après décès; Chourey, Marie-Jeanne; Isnard, Joseph-Félix
    - Inventaire après décès de Marie Anne Sequeville veuve de Nicolas Bougault, 8 mars 1782
      inventaire après décès; Sequeville, Marie-Anne; Bougault, Nicolas
    - Inventaire après décès de Antoine Weiswald, 11 mars 1782
      inventaire après décès; Weiswald, Antoine
    - Inventaire après décès de Jean Baptiste Commandeur, 23 mars 1782
      inventaire après décès; Commandeur, Jean-Baptiste
    - Contrat de mariage entre Charles Riboullar et Marie Madelaine Mignot, 25 mars 1782
      contrat de mariage; Riboullar, Charles; Mignot, Marie-Madelaine
    - Contrat de mariage entre François Billotte et Michelle Puy, 9 avril 1782
      contrat de mariage; Billotte, François; Pouy, Michelle
    - Inventaire après décès de Anne Catherine Meignan veuve de Claude Pierre Verrier, 15 avril 1782
      inventaire après décès; Meignan, Anne-Catherine; Verrier, Claude-Pierre
    - Contrat de mariage entre Bonnaventure Lecannu et Marie Lucot, 16 avril 1782
      contrat de mariage; Lecannu, Bonnaventure; Lucot, Marie
    - Inventaire après décès de Nicolas Joseph Renard, 16 avril 1782
      inventaire après décès; Renard, Nicolas-Joseph
    - Dépôt de notoriété concernant la succession de Pierre Perrard, 23 avril 1782
      notoriété; dépôt de pièces; Perrard, Pierre
    - Contrat de mariage entre Pierre Mellon Hassassin Longroy et Anne Félicité Grezel, 24 avril 1782
      contrat de mariage; Mellon Hassassin Longroy, Pierre; Grezel, Anne-Félicité
    - Inventaire après décès de Charles Daussaint, 8 mai 1782
      inventaire après décès; Daussaint, Charles
    - Inventaire après décès de Geneviève Thérèze Dieu veuve de Antoine Fouller, 15 mai 1782
      inventaire après décès; Dieu, Geneviève-Thérèze; Fouller, Antoine
    - Contrat de mariage entre Jacques Fromont et Madelaine Colombe Charpillon, 17 mai 1782
      contrat de mariage; Fromont, Jacques; Charpillon, Madelaine-Colombe
    - Contrat de mariage entre Jean Baptiste Louis Rouret et Jeanne Julles de Lespine, 23 mai 1782
      contrat de mariage; Rouret, Jean-Baptiste-Louis; Julles de Lespine, Jeanne
    - Notoriété après le décès de Marie Anne Chauvin veuve de Edme Herard, 28 mai 1782
      notoriété; Chauvin, Marie-Anne; Herard, Edme
    - Notoriété après le décès de François Jean Desvantes, 30 mai 1782
      notoriété; Desvantes, François-Jean
    - Inventaire après décès de Guillaume Bouillerot, 17 juin 1782
      inventaire après décès; Bouillerot, Guillaume
    - Inventaire après décès de Jean Baptiste Manière, 17 juin 1782
      inventaire après décès; Maniere, Jean-Baptiste
    - Inventaire après décès de Jean Mathieu Tremblay, 18 juin 1782
      inventaire après décès; Tremblay, Jean-Mathieu
    - Inventaire après décès de Jacques Joseph de Ponthieux, 20 juin 1782
      inventaire après décès; Ponthieux, Jacques-Joseph de
    - Notoriété en rectification des noms de Nicolas Joseph Renard, 21 juin 1782
      notoriété; Renard, Nicolas-Joseph
    - Inventaire après décès de Margueritte Vasseur femme de Martin Jullien, 27 juin 1782
      inventaire après décès; Vasseur, Margueritte; Jullien, Martin
    - Contrat de mariage entre Pierre Reynault et Louise Delatte veuve Commandeur, 30 juin 1782
      contrat de mariage; Reynault, Pierre; Delatte, Louise; Commandeur (veuve)
    - Notoriété après le décès de Antoinette Denize Perard femme de Jacques Lepée, 3 juillet 1782
      notoriété; Perard, Antoinette-Denize; Lepee, Jacques
    - Contrat de mariage entre Etienne Pierre Le Sueur et Angélique Joseph de Broiance, 6 juillet 1782
      contrat de mariage; Le Sueur, Etienne-Pierre; Broiance, Angelique-Joseph de
    - Notoriété après le décès de Marie Claude Boucher veuve de Louis Paschal, 8 juillet 1782
      notoriété; Boucher, Marie-Claude; Paschal, Louis
    - Contrat de mariage entre Armand Gabriel de Boislinard de la Romagne et Anne Suzanne Henriette de la Balme de Renneville, 10 juillet 1782
      contrat de mariage; Boislinard de La Romagne, Armand-Gabriel de; La Balme de Renneville, Anne-Suzanne-Henriette de
    - Contrat de mariage entre François Gaudou et Agathe Denise Vidé, 10 juillet 1782
      contrat de mariage; Gaudou, François; Vide, Agathe-Denise
    - Inventaire après décès de Marie Suzanne Lemaire veuve de Jean Baptiste Borde, 10 juillet 1782
      inventaire après décès; Lamaire, Marie-Suzanne; Borne, Jean-Baptiste
    - Inventaire après décès de Marie Jeanne Gallot femme de François Chamaron, 17 juillet 1782
      inventaire après décès; Gallot, Marie-Jeanne; Chamaron, François
    - Inventaire après décès de Marie Louise Richot veuve de François Lebrun, 18 juillet 1782
      inventaire après décès; Richot, Marie-Louise; Lebrun, François
    - Contrat de mariage entre Jean Baptiste Guyer et Geneviève Denize Haron, 28 juillet 1782
      contrat de mariage; Guyer, Jean-Baptiste; Haron, Geneviève-Denize
    - Notoriété après le décès de Gabrielle comtesse d' Hanobstein femme de Jean Nicolas Pierre baron de Canon, 2 août 1782
      notoriété; Hanobstein, Gabrielle (comtesse d'); Canon, Jean-Nicolas-Pierre (baron de)
    - Notoriété après le décès de Françoise Geneviève Armand veuve d'Antoine Beaune, 5 août 1782
      notoriété; Armand, Françoise-Geneviève; Beaune, Antoine
    - Contrat de mariage entre Cesar Marie Vattier et Scholastique Eugénie Fache, 5 août 1782
      contrat de mariage; Vattier, Cesar-Marie; Fache, Scholastique-Eugénie
    - Testament de Marie Anne Geneviève Desnoyers veuve de Nicolas Michel Le Roux et Louis François Santilly, 9 août 1782
      testament; Desnoyers, Marie-Anne-Genneviève; Le Roux, Nicolas-Michel; Santilly, Louis-François
    - Contrat de mariage entre Marie Lucien Lebrun d'Heurgeval et Françoise Rousset de la Grange veuve du Chauffour, 9 août 1782
      contrat de mariage; Lebrun d' Heurgeval, Marie-Lucien; Rousset de La Grange, Françoise; Du Chauffour (veuve)
    - Inventaire après décès de Marie Charlotte Cacheux femme de Simon Robinot, 10 août 1782
      inventaire après décès; Cacheux, Marie-Charlotte; Robinot, Simon
    - Testament de Monsieur l'abbé Grely, 10 août 1782
      testament; Grely (monsieur); abbé
    - Contrat de mariage entre Jean François Guillaume Dore et Anne Marie Virginie Hennet, 12 août 1782
      contrat de mariage; Dore, Jean-François-Guillaume; Hennet, Anne-Marie-Virginie
    - Testament déposé de Marie Françoise de Paule Herault veuve de Gabriel Langevin, 12 août 1782
      testament; dépôt de pièces; Paule Herault, Marie-Françoise de; Langevin, Gabriel
    - Notoriété en rectification des noms de Nicolas Drouet, 14 août 1782
      notoriété; Drouet, Nicolas
    - Inventaire après décès de Joseph Félix Isnard, 16 août 1782
      inventaire après décès; Isnard; Joseph-Félix
    - Contrat de mariage entre Thomas Laismé et Françoise Elizabeth Lequeut, 17 août 1782
      contrat de mariage; Laisme, Thomas; Lequeut, Françoise-Elizabeth
    - Inventaire après décès de Jeanne Noel Gauthier veuve de Guillaume Langau, 20 août 1782
      inventaire après décès; Gauthier, Jeanne-Noel; Langau, Guillaume
    - Inventaire après décès de la demoiselle Marie Anne Geneviève Desnoyers veuve Santilly, 22 août 1782
      inventaire après décès; Desnoyers, Marie-Anne-Genneviève; Santilly (veuve)
    - Inventaire après décès de Jean Bouquet, 29 août 1782
      inventaire après décès; Bouquet, Jean
    - Notoriété après le décès de Charles Antoine De Grely, 3 septembre 1782
      notoriété; Grely, Charles-Antoine de
    - Notoriété constatant l'absence de Louis François Baudot, 11 septembre 1782
      notoriété; Baudot, Louis-François
    - Contrat de mariage entre Carielle Anquetil et Anne Margueritte Françoise Borde, 25 septembre 1782
      contrat de mariage; Anquetil, Carielle; Borde, Anne-Margueritte-Françoise
    - Notoriété après le décès d'Anne Elizabeth Simonnet épouse de Charles Blaise Léon Million, 7 octobre 1782
      notoriété; Simonnet, Anne-Elizabeth; Million, Charles-Blaise-Léon
    - Inventaire après décès de Pierre François Calley, 10 octobre 1782
      inventaire après décès; Calley, Pierre-François
    - Inventaire après décès d'Antoine Carton, 12 octobre 1782
      inventaire après décès; Carton, Antoine
    - Contrat de mariage entre Honoré Core et Jeanne Maufras, 14 octobre 1782
      contrat de mariage; Core, Honoré; Maufras, Jeanne
    - Inventaire après décès de Frédéric Jacques Martin, 14 octobre 1782
      inventaire après décès; Martin, Frédéric-Jacques
    - Contrat de mariage entre Guillaume Lacoste et Marie Françoise Coquet, 15 octobre 1782
      contrat de mariage; Lacoste, Guillaume; Coquet, Marie-Françoise
    - Inventaire après décès de Charles Bulard, 15 octobre 1782
      inventaire après décès; Bulard, Charles
    - Notoriété en rectification des noms de Nicolas Boucaud, 17 octobre 1782
      notoriété; Boucaud, Nicolas
    - Contrat de mariage entre Jean Legrand et Jeanne Cornuet veuve d'Antoine Carton, 17 octobre 1782
      contrat de mariage; Legrand, Jean; Cornuet, Jeanne; Carton, Antoine
    - Contrat de mariage entre Jean Etienne et Geneviève Juvine Dépré, 18 octobre 1782
      contrat de mariage; Etienne, Jean; Depre, Geneviève-Juvine
    - Inventaire après décès de Jean Roux, 19 octobre 1782
      inventaire après décès; Roux, Jean
    - Inventaire après décès de Catherine Mazoier femme de Joseph Chapy, 21 octobre 1782
      inventaire après décès; Mazoier, Catherine; Chapy, Joseph
    - Inventaire après décès de Anne Françoise Villette épouse de François Maximilien Fouasse, 23 octobre 1782
      inventaire après décès; Villette, Anne-Françoise; Fouasse, François-Maximilien
    - Dépôt du mortuaire de Charles Balard, 30 octobre 1782
      acte d'état civil; dépôt de pièces; Balard, Charles
    - Testament du sieur Vassel, 13 novembre 1782
      testament; Vassel (sieur)
    - Notoriété en rectification des noms de Marie Jeanne Cottin veuve de François Renard, 21 novembre 1782
      notoriété; Cottin, Marie-Jeanne; Renard, François
    - Contrat de mariage entre Louis Riffault et Marie Louise Baron, 21 novembre 1782
      contrat de mariage; Riffault, Louis; Baron, Marie-Louise
    - Contrat de mariage entre Robert Devé et Marie Topenot, 25 novembre 1782
      contrat de mariage; Deve, Robert; Topenot, Marie
    - Notoriété justificative des noms de Jacques Martin Fridereich, 25 novembre 1782
      notoriété; Fridereich Jacques Martin
    - Inventaire après décès de Marie Jeanne Lauté femme de Charles Fleche, 25 novembre 1782
      inventaire après décès; Laute, Marie-Jeanne; Fleche, Charles
    - Contrat de mariage entre Jacques François Le Crosnier et Catheriene Félicité Le Cœur veuve de Nicolas Petit, 27 novembre 1782
      contrat de mariage; Le Crosnier, Jacques-François; Le Cœur, Catherine-Félicité; Petit, Nicolas
    - Contrat de mariage entre Jean Baptiste Bernard Chiara et Marie Françoise Laloyaux, 27 novembre 1782
      contrat de mariage; Chiara, Jean-Baptiste-Bernard; Laloyaux, Marie-Françoise
    - Inventaire après décès de François Louis Vassel, 30 novembre 1782
      inventaire après décès; Vassel, François-Louis
    - Testament déposé de René Marie Guy, 6 décembre 1782
      testament; dépôt de pièces; Guy, René-Marie
    - Contrat de mariage entre Jean Pierre Altemaire et Louise Joseph Robin, 7 décembre 1782
      contrat de mariage; Altemaire, Jean-Pierre; Robin, Louise-Joseph
    - Notoriété justifiant des héritiers du mineur Daminois, 14 décembre 1782
      notoriété; Daminois (mineur)
    - Contrat de mariage entre Louis Pierre Verrier et Anne Thérèze Emilie Cornus de la Fontaine, 25 décembre 1782
      contrat de mariage; Verrier, Louis-Pierre; Cornus de La Fontaine, Anne-Thérèze-Emilie
    - Norotiété en rectification des noms de Catherine Philippe Gobillon, 28 décembre 1782
      notoriété; Gobillon, Catherine-Philippe
    - Inventaire après décès de Jeanne Philips, 2 janvier 1783
      inventaire après décès; Philips, Jeanne
    - Contrat de mariage entre Nicolas Touffu et Marie Edmée Thomas, 5 janvier 1783
      contrat de mariage; Touffu, Nicolas; Thomas, Marie-Edmée